da: Syntetisk formuleringstype: Esterbaseret (gruppe V); Fuldsyntetisk; Hydrokrakket (gruppe III); PAO (gruppe IV); Andet
nl: Synthetisch formuleringstype: Op esterbasis (Groep V); Volledig synthetisch; Hydrogekraakt (Groep III); PAO (Groep IV); Overig
sk-SK: Typ syntetickej formulácie: Na báze esterov (Skupina V); Plne syntetické; Hydrokrakované (Skupina III); PAO (Skupina IV); Iný
th: ประเภทสูตรสังเคราะห์: สูตรเอสเตอร์ (กลุ่ม 5); สังเคราะห์ 100%; ไฮโดรแคร็ก (กลุ่ม 3); PAO (กลุ่ม 4); อื่นๆ
sl-SI: Vrsta sintetične sestave: Na osnovi estrov (skupina V); Povsem sintetično; Hidrokreking (skupina III); PAO (skupina IV); Drugo
es: Tipo de formulación sintética: A base de éster (Grupo V); Totalmente sintético; Hidrocraqueado (Grupo III); PAO (Grupo IV); Otro
hr-HR: Vrsta sintetičke formulacije: Na bazi estera (Grupa V); Potpuno sintetičko; Hidrokrekirano (Grupa III); PAO (Grupa IV); Ostalo
nb: Syntetisk formuleringstype: Esterbasert (gruppe V); Helsyntetisk; Hydrokrakket (gruppe III); PAO (gruppe IV); Annet
fi: Synteettinen formulaatiotyyppi: Esteripohjainen (Ryhmä V); Täyssynteettinen; Vetykrakattu (Ryhmä III); PAO (Ryhmä IV); Muu
pt-PT: Tipo de formulação sintética: À base de éster (Grupo V); 100% sintético; Hidrocraqueado (Grupo III); PAO (Grupo IV); Outro
pt-BR: Formulação sintética tipo: À base de éster (Grupo V); Totalmente sintético; Hidrocraqueado (Grupo III); PAO (Grupo IV); Outro
zh-TW: 合成配方類型: 酯類 (第五類基礎油); 全合成; 氫裂解 (第三類基礎油); 聚α-烯烴/PAO (第四類基礎油); 其他
el: Τύπος συνθετικής σύνθεσης: Με βάση εστέρες (Ομάδα V); Πλήρως συνθετικό; Υδρογονοπυρόλυσης (Ομάδα III); PAO (Ομάδα IV); Άλλο
pl: Rodzaj formulacji syntetycznej: Na bazie estrów (Grupa V); W pełni syntetyczny; Hydrokrakowany (Grupa III); PAO (Grupa IV); Inny
zh-CN: 合成配方类型: 酯类（第 V 类）; 全合成; 加氢裂化（第 III 类）; PAO（第 IV 类）; 其他
ro-RO: Tipul de formulare sintetică: Pe bază de esteri (Grupa V); Complet sintetic; Hidrocracat (Grupa III); PAO (Grupa IV); Altele
bg-BG: Тип синтетична формула: На естерна основа (Група V); Напълно синтетично; Хидрокрекинг (Група III); PAO (Група IV); Друго
ko: 합성 배합 유형: 에스테르 기반(그룹 V); 100% 합성; 하이드로크래킹(그룹 III); PAO(그룹 IV); 기타
vi: Loại công thức tổng hợp: Gốc Ester (Nhóm V); Tổng hợp toàn phần; Hydrocracked (Nhóm III); PAO (Nhóm IV); Khác
it: Tipo di formulazione sintetica: A base di esteri (Gruppo V); Totalmente sintetico; Hydrocracking (Gruppo III); PAO (Gruppo IV); Altro
cs: Typ syntetické báze oleje: Na bázi esterů (Skupina V); Plně syntetické; Hydrokrakované (Skupina III); PAO (Skupina IV); Jiné
sv: Syntetisk sammansättningstyp: Esterbaserad (grupp V); Helsyntetisk; Hydrokrackad (grupp III); PAO (grupp IV); Annan
tr: Sentetik formülasyon tipi: Ester bazlı (Grup V); Tam sentetik; Hidrokrakingli (Grup III); PAO (Grup IV); Diğer
hu: Szintetikus készítmény típusa: Észter alapú (V. csoport); Teljesen szintetikus; Hidrokrakkolt (III. csoport); PAO (IV. csoport); Egyéb
ru: Тип синтетической формулы: На основе эстеров (Группа V); Полностью синтетическое; Гидрокрекинговое (Группа III); ПАО (Группа IV); Другое
ja: 合成製剤タイプ: エステルベース (グループV); 全合成; 水素化分解 (グループIII); PAO (グループIV); その他
lt-LT: Sintetinės formulės tipas: Esterių pagrindu (V grupė); Visiškai sintetinė; Hidrokrekinguota (III grupė); PAO (IV grupė); Kita
en: Synthetic formulation type: Ester-based (Group V); Full synthetic; Hydrocracked (Group III); PAO (Group IV); Other
de: Typ der synthetischen Formulierung: Esterbasiert (Gruppe V); Vollsynthetisch; Hydrogecrackt (Gruppe III); PAO (Gruppe IV); Sonstige
fr: Type de formulation synthétique: À base d’ester (Groupe V); Entièrement synthétique; Hydrocraqué (Groupe III); PAO (Groupe IV); Autre